# 客户货款直接转给个人，需要补充什么协议？

提问人：周庆 123 时间：2018-07-09 12:38:27
业务背景：新三板上市公司（母公司）欠子公司（母公司持股80%）股东个人（A个人）款，母公司向子公司销售商品挂应收账款-子公司，子公司告知母公司只有将货款直接打入A个人账户，才偿还货款。 请问：母公司与子公司签订债务代偿还协议是否能够使其合规化？或者大家有什么建议？

回答人：chenyiwei
为何会出现这种情况？该子公司是否实际上是受A操纵的，母公司并不能真正控制？另外要关注A个人是否侵占、挪用该子公司的资金。

提问人：周庆 123 时间：2018-07-09 16:20:38
该公司为制造企业， 2017 年大量融资租入CNC设备，导致资金紧张。而A实际负责公司的管理，A为了防止支付货款的资金被母公司挪用去支付给融资租赁供应商，因此不愿意将资金打入母公司的银行账户中。

回答人：chenyiwei
无论如何，这是凌驾于内控之上的行为，且违反公司法关于对公司财产不得以个人名义*存储的规定。防止资金挪用的控制手段，由股东双方协商解决。